【裁判字號】    95,訴,176
【裁判日期】    951123
【裁判案由】    毒品危害防制條例
【裁判全文】
臺灣苗栗地方法院刑事判決               95年度訴字第176號
公  訴  人  臺灣苗栗地方法院檢察署檢察官
被      告  乙○○
選任辯護人  劉正穆 律師
            洪榮彬 律師
上列被告因毒品危害防制條例案件，經檢察官提起公訴（95年度
偵字第572 號），本院判決如下：
    主  文
乙○○連續販賣第二級毒品，處有期徒刑柒年拾月；扣案第二級
毒品甲基安非他命壹包（驗餘淨重柒點伍柒公克），沒收銷燬之
；扣案上開第二級毒品包裝袋壹個（重零點伍公克），沒收；販
賣第二級毒品所得新台幣拾參萬元沒收，如全部或一部不能沒收
時，以其財產抵償之。
    事  實
一、乙○○基於販賣第二級毒品甲基安非他命以營利之概括犯意
    ，先以不詳價格販入後，於民國94年9 月間某日起至95年1
    月上旬某日止，在丙○○之苗栗縣通霄鎮○○路35巷12號住
    處及國道3 號高速公路通霄交流道附近，以每次新台幣（下
    同）1 萬2 千元之價格，連續販賣10次甲基安非他命予丙○○。另於94年10月中旬某日，丙○○與丁○○共同出資1 萬
    元，由丙○○出面以1 萬元向乙○○購得不詳數量之甲基安
    非他命1 包。嗣於95年1 月16日晚上8 時許，經警查獲丙○○後，始於同日晚上8 時20分許，在苗栗縣苗栗市○○路
    449 號前，循線查獲乙○○，扣得乙○○所有放置在車號
    1921—MX號自小客車上之第四級毒品甲基麻黃鹼73.77 公克
    ，另在乙○○皮包內扣得毛重8.45公克之第二級毒品甲基安
    非他命，及在乙○○租屋處扣得毛重93.70 公克之第4 級毒
    品甲基麻黃鹼。
二、案經苗栗憲兵隊移送臺灣苗栗地方法院檢察署檢察官偵查起
    訴。
    理  由
一、按刑事訴訟法第159 條第1 項雖規定，被告以外之人於審判
    外之言詞或書面陳述，除法律有規定外，不得作為證據。惟
    同法第159 條之5 第2 項已規定，當事人、代理人或辯護人
    於法院調查證據時，知有第159 條第1 項不得為證據之情形
    ，而未於言詞辯論終結前聲明異議者，視為有前項之同意（
    指同條第1 項之同意作為證據）。此乃第159 條第1 項所容
    許，得作為證據之例外規定之一。經查被告之選任辯護人於
    準備程序中，否認證人於警詢陳述及中部地區巡防局查緝隊
    偵查報告之證據能力，而至本案辯論終結時，未見公訴人提
    出證人於警詢時陳述有何特別可信之證據，依上開刑事訴訟
    法第159 條第1 項之規定，本案證人於警詢陳述及中部地區
    巡防局查緝隊偵查報告，應無證據能力。另被告、選任辯護
    人、檢察官於言詞辯論終結前，未就其他證據主張有刑事訴
    訟法第159 條第1 項不得為證據之情形，是本案除證人於警
    詢之證述及中部地區巡防局查緝隊偵查報告無證據能力外，
    其餘經調查之證據均有證據能力，合先敘明。
二、訊據被告乙○○固不否認，有自其身上扣得第二級毒品甲基
    安非他命1 包，惟矢口否認有販賣第二級毒品安非他命與丙○○、丁○○，辯稱：自伊身上扣得之安非他命係丙○○所
    有，寄放在伊身上，租屋處之毒品亦係丙○○所有等語，經
    查：
  (一)被告於94年9 月、10月有以不詳價格購入甲基安非他命，再
    分裝成小包裝等情，業據證人甲○於本院證稱：有2 、3 次
    看到被告帶回安非他命毒品，再分裝成小包裝，這是去年（
    即94年）9 、10月的事，是在丙○○通霄鎮家裡看到等語（
    見本院卷第11 6頁）。此外，被告經警在其皮包內查獲第二
    級毒品甲基安非他命1 包，業據被告於準備程序表示不爭執
    （見本院卷第30頁），該包白色結晶物經送請內政部警政署
    刑事警察局鑑定，該局鑑定之結果為：「驗前毛重8.45公克
    （包裝塑膠袋重0.5 公克），取出0.38公克鑑定用罄，餘7.
    57公克。檢出二級毒品甲基安非他命成分。」有該局95 年
    10月3 日刑鑑字第0950127903號鑑定書1 紙，及扣押物品清
    單1 紙在卷可證（見本院卷第24、139 頁），足認確為第二
    級毒品甲基安非他命無誤。又被告供稱：當時無吸食毒品之
    習慣等語（見95偵字第572 號卷第22、56頁，本院卷第87頁
    ）。且被告遭警查獲時，經採集尿液送驗，事後亦無經檢察
    官起訴施用毒品之案件，有臺灣高等法院被告前案紀錄表1
    份在卷可佐，是被告當時確無施用第二級毒品甲基安非他命
    之習慣。被告本身既無施用甲基安非他命之行為，竟會購買
    甲基安非他命，再分裝成小包，且身上復攜帶1 小包之甲基
    安非他命，是被告購入及持有之扣案甲基安非他命，自係供
    其販售他人所用。
  (二)被告自94年9 月間某日起，至95年1 月上旬某日止，在丙○○之苗栗縣通霄鎮○○路35巷12號住處及國道3 號高速公路
    通霄交流道附近，以每次至少1 萬2 千元之價格，連續販賣
    至少10次甲基安非他命與丙○○，另於94年10月中旬某日在
    丙○○住處，丙○○與丁○○合資1 萬元，由丙○○出面向
    被告購得1 萬元之甲基安非他命等情，業據證人丙○○於檢
    察官訊問時具結證稱：從去年（即94年）9 月開始到今年（
    即95年）1 月初左右，向乙○○買安非他命，我是跟朋友一
    起合買，每次買8 到9 克，價錢約3 萬元左右。共約買了10
    次。乙○○將毒品送到我通霄住處或中二高通霄交流道附近
    交易等語（見95偵字第572 號卷第135 至136 頁），然證人
    丙○○於偵查中亦具結證稱：是去年9 月初開始跟乙○○買
    安非他命，每次跟她買7 、8 公克，價錢不一定，平均最少
    1 萬2 千元，一星期買1 次等語（見95偵字第572 號卷第60
    至61頁），證人丙○○因向被告購買安非他命之次數甚多，
    實難令其詳細記憶購買之次數及金額多寡，應以證人所述最
    少次數及最低金額，較為有利於被告，是應認丙○○於上開
    期間，以每次1 萬2 千元之價格，向被告購買甲基安非他命
    10 次 。證人丁○○於檢察官訊問時具結證稱：我是和丙○○合資1 萬元買，重量我不知道，都是丙○○與綽號「阿妹
    仔」的乙○○接洽，我出資3 、4 千元，分不到1 公克，我
    跟乙○○買1 次，就是94年10月中旬，在丙○○的住處1 樓
    跟乙○○買等語（見95偵字第572 號卷第91頁）。證人丁○○於本院審理時證稱：「（問：警訊筆錄中，你向警察供稱
    ，你在94年10月中，和丙○○共同出資購買安非他命，過程
    如何？）我去找丙○○，我問他有無辦法，他說可以，要找
    阿妹，我說我錢不夠，他說我們兩個可以合資購買。（問：
    你拿到安非他命的過程？）我錢交給丙○○後，他說要聯絡
    阿妹，他不要讓我看到阿妹，叫我到外面等，我從樓上下來
    要開鐵門當時，阿妹就到了。（問：丙○○聯絡阿妹時，你
    有無在場？）有，他問有無安非他命，現在有人要，要拿過
    來。（問：後來你如何拿到安非他命？）我在外面等，丙○○拿到後，就打電話給我，叫我進去拿。（問：當時看到的
    情況？）他們講什麼，我沒有聽到，我看到被告拿壹包東西
    給丙○○，丙○○拿錢給被告，我是不小心看到的。（問：
    你在門口等5 、6 分鐘，作何事？）我走到車子那邊，要開
    車門時，不小心看到他們在交易，後來我開車到外面繞一繞
    ，丙○○就打電話給我。」等語（見本院卷第72、73、75、
    83、84、85頁）。證人丙○○與丁○○就向被告購買安非他
    命之細節，前後證述雖有所出入，惟就確有向被告購買毒品
    一節，證述甚為明確。且被告身上遭警查獲之1 包甲基安非
    他命，毛重為8.45公克，與證人丙○○證稱向被告購買甲基
    安非他命之重量相當，再者，被告確有購入甲基安非他命，
    再分裝成小包裝伺機販賣，已如前述，是證人丙○○、丁○○上開證述，應堪採信，足認被告確有販賣第二級毒品甲基
    安非他命與丙○○。
  (三)被告之選任辯護人雖以，本案警方搜索之對象原為丙○○，
    證人丙○○與丁○○之證述不符，證人丁○○於偵查中及審
    理時之證述，亦不相符，而為被告辯稱：證人丙○○找丁○○一起誣陷被告販賣安非他命等語。查證人丙○○固於偵查
    中係證稱：是與朋友一起合買，共約買了10次等語。另證稱
    ：是與丁○○合買，沒有與甲○合買等語。而依證人丁○○
    之證述，僅與丙○○合資向被告購買1 次安非他命，是證人
    丙○○並非每次向被告購買安非他命均與丁○○共同出資。
    足認證人丙○○於偵查中證述向被告購買約10次，每次至少
    1 萬2 千元等語，並非針對其與丁○○共同出資購買安非他
    命之部分，是其證述自不可能與證人丁○○所述相符。又證
    人丁○○於本院審理時雖曾證稱：有出2 、3 千元與丙○○
    共同出資5 千元向被告購買安非他命等語，惟證人丁○○亦
    證稱：事隔那麼久，應該是5 千元以上，金額我不確定，應
    該以之前講的正確，每次買的錢不一定，身上有多少錢，就
    買多少錢等語（見本院卷第80、86頁），證人丁○○就與丙○○合資向被告購買安非他命之金額，前後證述雖有出入，
    然就確有與丙○○合資向被告購買安非他命1 節之證述則前
    後相符，且證人丁○○有施用安非他命之習慣，有多次購買
    毒品之經驗，每次購買之金額又不一，實難令其於數月後，
    詳細記憶其中某次購買毒品之金額，且證人丁○○於本院證
    述，應以先前證述之金額正確，是證人丁○○與丙○○共同
    出資向被告購買安非他命之金額，應以丁○○於偵查中證述
    之1 萬元為可採，證人丁○○於本院因記憶不清所為之證述
    ，尚不足為有利於被告之認定。
  (四)又被告辯稱自其皮包內查獲之第二級毒品安非他命，係丙○○所有寄放在伊身上，惟此已為丙○○所否認（見94年度偵
    字第573 號卷第59頁），又被告前有販賣第二級毒品之案件
    ，當時尚在台灣高等法院台中分院審理中（94年度上更(一)字
    第304 號），被告應知安非他命係違禁物，若遭警查獲，即
    有可能成為販賣安非他命重罪之證據，被告實不可能代他人
    保管，是被告辯稱：該包安非他命係丙○○所有，要伊代為
    保管等語，顯非屬實。
  (五)綜上所述，本件有證人甲○、丙○○及丁○○上開之證述，
    復有扣案之甲基安非他命1 包可供佐證，被告所辯不足採信
    ，本件事證明確，被告犯行堪以認定。
二、按甲基安非他命係毒品危害防制條例第2 條第2 項第2 款所
    定之第二級毒品，不得非法販賣。核被告所為，係違反毒品
    危害防制條例第4 條第2 項之販賣第二級毒品罪。其持有第
    二級毒品甲基安非他命之低度行為，為販賣之高度行為所吸
    收，不另論罪。被告行為後，刑法第56條連續犯之規定，業
    於94年2 月2 日修正公布刪除，並於95年7 月1 日施行，則
    被告之犯行，因行為後新法業已刪除連續犯之規定，此刪除
    雖非犯罪構成要件之變更，但顯已影響行為人刑罰之法律效
    果，自屬法律有變更，依新法第2 條第1 項規定，比較新、
    舊法結果，仍應適用較有利於被告之行為時法律即修正前刑
    法第56條之規定論以連續犯（最高法院95年第8 次刑事庭會
    議決議參照）。被告先後多次犯行，時間緊接，方法相同，
    所犯係犯罪構成要件相同之罪名，顯係基於概括犯意反覆為
    之，應依修正前刑法第56條連續犯之規定論以1 罪，並就法
    定刑有期徒刑、罰金刑部分加重其刑（至法定刑無期徒刑部
    分不得加重）。爰審酌被告為圖暴利，販賣毒品與他人，嚴
    重危害國民健康，被告前曾因販賣第二級毒品之案件遭起訴
    ，尚在審理中，竟目無法紀，再次販賣第二級毒品與他人，
    犯後復否認犯行，態度不佳，惟販賣對象僅1 人（丁○○部
    分亦由丙○○出面購買），所得金額非鉅，因認檢察官求處
    有期徒刑15年仍嫌過重等一切情狀，量處如主文所示之刑，
    以示懲儆。
三、扣案驗餘之第二級毒品甲基安非他命7. 75 公克（0.38公克
    經鑑定用罄，無從沒收），應依毒品危害防制條例第18條第
    1 項前段之規定沒收銷燬之。被告販賣第二級毒品安非他命
    所得共13萬元（1 萬2 千元10次，1 萬元1 次），應依毒品
    危害防制條例第19條第1 項之規定沒收，如全部或一部不能
    沒收，以其財產抵償之。上開扣案安非他命之包裝塑膠袋重
    0. 5公克，係被告所有供犯罪使用之物，應依刑法第38條第
    1 項第2 款之規定宣告沒收。另扣案之現金109,805 元、帳
    冊1 本，雖係被告所有，然無證據證明係被告販毒所得或所
    用之物，又扣案之包裝袋26個，因被告尚持有第4 級毒品，
    該等分裝袋亦可能供被告包裝第4 級毒品之用，無證據證明
    係供被告販賣第二級毒品所用之物，均不併予宣告沒收。至
    查獲之第4 級毒品甲基麻黃鹼（自小客車查獲73 .77 公克
    、被告租屋處查獲驗餘91.88 公克），依毒品危害防制條例
    第18條第1 項後段之規定，應由行政機關依法「沒入」銷燬
    ，是無從於本案宣告「沒收」銷燬，檢察官請求依法沒收銷
    燬，尚有誤會，附此敘明。
據上論斷，應依刑事訴訟法第299 條第1 項前段，毒品危害防制
條例第4 條第2 項、第18條第1 項前段、第19條第1 項，刑法第
11條前段、第2 條第1 項前段、修正前刑法第56條、第38條第1
項第2 款，判決如主文。
本案經檢察官石東超到庭執行職務
中    華    民    國    95    年    11    月    23    日
                  刑事第三庭    審判長法  官  柳章峰
                                      法  官  林卉聆
                                      法  官  吳國聖
以上正本證明與原本無異。
如不服本判決，應於判決送達後10日內向本院提出上訴狀（應抄
附繕本）。告訴人或被害人如對於本判決不服者，應具備理由請
求檢察官上訴，其上訴期間之計算係以檢察官收受判決正本之日
期為準。
中    華    民    國    95    年    11    月    23    日
                                      書記官  張玉楓
附錄論罪法條：
毒品危害防制條例第4條第2項
製造、運輸、販賣第二級毒品者，處無期徒刑或7 年以上有期徒
刑，得併科新臺幣7 百萬元以下罰金。


司法院資訊處製作；財團法人民間司法改革基金會備份。
